臺灣新北地方法院民事判決
111年度簡上字第60號
上  訴  人  曾文均  
被 上訴 人  馨琳揚企管顧問有限公司


法定代理人  唐明良  
訴訟代理人  黃致維  
            莊雪君  
上列當事人間債務人異議之訴事件，上訴人對於中華民國110年1
1月12日本院板橋簡易庭110年度板簡字第1797號第一審判決提起
上訴，本院於111年10月7日言詞辯論終結，判決如下：
    主      文
上訴駁回。
第二審訴訟費用由上訴人負擔。
    事實及理由
一、上訴人主張：被上訴人前持鈞院板橋簡易庭110年度板小字
    第54號民事判決暨確定證明書（下稱系爭確定判決）為執行
    名義，向鈞院對伊之薪資債權聲請強制執行，經鈞院以110
    年度司執字第95393號給付電信費強制執行事件（下稱系爭
    執行事件）受理在案。伊不記得曾申辦過該門號，且伊與家
    人發生糾紛，家人因而將伊遷出原本住所，伊因而設籍於戶
    政事務所（伊實際上居住在板橋南雅南路，但法院及對造都
    不知道伊當時的實際居住地），伊未收到法院通知。爰依強
    制執行法第14條第1項規定，聲明求為判決：系爭執行事件
    之強制執行程序應予撤銷。
二、被上訴人則以：上訴人前於民國110年10月15日向威寶電信
    股份有限公司（下稱威寶電信）申辦門號0000000000、0000
    000000、0000000000號門號，迄至102年12月25日積欠電信
    費新臺幣（下同）8,040元及補償金11,422元，共計19,462
    元未清償，嗣威寶電信將上開債權讓與伊，伊於109年3月9
    日訴請上訴人給付電信費，經鈞院判決確定在案。上訴人於
    110年9月2日14時47分許來電與伊協商自110年9月10日起，
    每月還款4,282元至清償完畢為止，倘上訴人對債務金額存
    疑，應提出反對意思，而非來電協商，上訴人提起本件訴訟
    僅係無意繳款，規避其所負償還債務之責等語，資為抗辯。
    併為答辯聲明：上訴駁回。
三、本院得心證之理由：
  ㈠查被上訴人於110年8月4日持系爭確定判決暨確定證明書，向
    本院對上訴人之財產聲請強制執行，經本院以系爭執行事件
    受理在案等情，業經本院依職權調閱系爭執行事件卷宗核
    閱無訛，堪信為真。
　㈡按執行名義成立後，如有消滅或妨礙債權人請求之事由發生
    ，債務人得於強制執行程序終結前，向執行法院對債權人提
    起異議之訴。如以裁判為執行名義時，其為異議原因之事實
    發生在前訴訟言詞辯論終結後者，亦得主張之，強制執行法
    第14條第1項定有明文。又所謂消滅債權人請求之事由，係
    指債權人就執行名義所示之請求權，全部或一部消滅而言，
    例如清償、提存、抵銷、免除、混同、債權讓與、債務承擔
    、更改、消滅時效完成、解除條件成就、契約解除或撤銷、
    另訂和解契約，或其他類此之情形。所謂妨礙債權人請求之
    事由，則指債權人就執行名義所示之請求權，暫時不能行使
    而言，例如債權人同意延期清償、債務人行使同時履行抗辯
    權等是（最高法院104年度台上字第2502號判決意旨參照）
    。查：
　⒈上訴人依強制執行法第14條第1項規定起訴請求撤銷系爭執行
    事件之強制執行程序，係以：伊不記得曾申辦過該門號，且
    伊未收到法院通知等違法情事為由，核均屬關於系爭確定判
    決適用法規顯有錯誤之事由（見原審卷第74頁），上開事由
    顯非使被上訴人之給付電信費請求權全部或一部消滅，或暫
    時不能行使之異議事由，而與上開強制執行法第14條第1項
    規定不符。
　⒉被上訴人持以對上訴人之財產聲請強制執行之執行名義既為
    確定判決，依強制執行法第14條第1項規定，上訴人僅得以
    發生於執行名義成立後或前訴訟言詞辯論終結後所生消滅或
    妨礙債權人請求之事由提起債務人異議之訴。然上訴人所主
    張其不記得有申辦前開門號乙節，係存在於前開裁判確定前
    或言詞辯論終結前，則依上列說明，上訴人自不得於裁判確
    定後，復以前開事由提起本件異議之訴。
　⒊至上訴人主張：伊未收到法院通知云云。惟按對於當事人之
    送達，有下列各款情形之一者，受訴法院得依聲請，准為公
    示送達：一、應為送達之處所不明者；依前條規定為公示送
    達後，對於同一當事人仍應為公示送達者，依職權為之；公
    示送達，應由法院書記官保管應送達之文書，而於法院之公
    告處黏貼公告，曉示應受送達人應隨時向其領取。但應送達
    者如係通知書，應將該通知書黏貼於公告處。除前項規定外
    ，法院應命將文書之繕本、影本或節本，公告於法院網站；
    法院認為必要時，得命登載於公報或新聞紙，民事訴訟法第
    149條第1項第1款、第150條、第151條定有明文。查於109年
    9月14日至110年1月22日間上訴人均設籍於新北○○○○○○○○，
    致應為送達之處所不明，經被上訴人於起訴狀內載明依民事
    訴訟法第149條規定，聲請准予對上訴人為公示送達，並經
    該法院就110年3月9日下午2時18分之言詞辯論期日通知書依
    民事訴訟法第149條第1項第1款、第151條准予對上訴人為公
    示送達，繼而將系爭確定判決正本依民事訴訟法第150條、
    第151條對上訴人為職權公示送達等情，業經本院依職權調
    閱本院板橋簡易庭110年度板小字第54號民事卷宗查明屬實
    ，核無不合，自無上訴人所指異議原因之事實發生在前訴訟
    言詞辯論終結後之情事。退步言之，縱認系爭確定判決之言
    詞辯論期日通知書及系爭確定判決並未對上訴人合法送達，
    致系爭判決未確定而非屬有效執行名義之情，惟此乃關於執
    行法院應就執行名義成立生效與否為審查之情形，上訴人僅
    得依強制執行法第12條規定聲明異議，尚不得據以提起債務
    人異議之訴（最高法院106年度台上字第543號裁定意旨參照
    ）。
四、綜上所述，上訴人提起本件債務人異議之訴，核與強制執行
    法第14條第1項規定之要件不符，為無理由，應予駁回。原
    審為上訴人敗訴之判決，並無不合。上訴意旨指摘原判決不
    當，求予廢棄改判，為無理由，應予駁回。
五、本件事證已臻明確，兩造其餘攻擊、防禦方法及舉證，經本
    院審酌後，認對於判決結果均無影響，爰不一一論述，併此
    指明。
六、據上論結，本件上訴為無理由，爰判決如主文。
中　　華　　民　　國　　111 　年　　10　　月　　21　　日
                  民事第三庭    審判長法　官　饒金鳯

                                      法  官  劉以全

                                      法　官　楊千儀
正本係照原本作成。
本判決不得上訴。
中　　華　　民　　國　　111 　年　　10　　月　　21　　日
                                      書記官  李育真